臺灣基隆地方法院刑事判決　　　　　　　 96年度訴字第153號
公　訴　人　臺灣基隆地方法院檢察署檢察官
被　　　告　甲○○
　　　　　　　　　　現於臺灣基隆監獄執行中
上列被告因毒品危害防制條例案件，經檢察官提起公訴（96年度
毒偵字第68號），嗣經本院合議改採簡式審判程序審理，本院判
決如下：
    主    文
甲○○施用第一級毒品，累犯，處有期徒刑伍月，如易科罰金以
新台幣壹仟元折算壹日。
扣案之針筒、塑膠鏟各壹支，均沒收。
    事    實
一、甲○○曾於民國92年間因施用第一級毒品案件，經本院裁定
    送勒戒處所觀察、勒戒，經認無繼續施用傾向，而由台灣基
    隆地方法院檢察署檢察官於92年3月27日以92年度毒偵字第
    210號處分不起訴確定在案。又於93年間因施用第一級、第
    二級毒品，經本院、台灣高等法院分別判處有期徒刑7月、3
    月，合併應執行有期徒刑8月確定，甫於95年4月21日執行完
    畢。猶不知悔改，復基於施用第一級毒品海洛因之包括犯意
    ，自95年7、8月間起至95年11月4日上午止，在基隆市○○
    ○路172巷87之23號、基隆市○○路之公園內，以針筒注射
    方式施用海洛因，約1、2週施用1次。
二、周鈺文（檢察官於96年3月17日以95年度偵緝字第612號、偵
    字第5429號起訴其販賣第1級毒品在案）於95年11月4日下午
    2時許，在基隆市○○路里民大會堂附近之藍球場，交付海
    洛因15包予甲○○（檢察官於95年12月26日以95年度偵字第
    5007號起訴其販賣第1級毒品在案），由甲○○帶回基隆市
    ○○路99巷1號3樓「同安旅社」303號房，再聽候周鈺文或
    志偉之指示販賣，同日下午4時許，適有楊景仁委託蘇金豐
    以0000000000門號，撥打志偉所使用之0000000000門號，表
    示要購買新臺幣（下同）1000元之海洛因，志偉遂撥打電話
    通知甲○○轉告林統強（檢察官於95年12月26日以95年度偵
    字第5007號起訴其販賣第1級毒品在案），持海洛因前往基
    隆市○○路108號彰化銀行前交易，林統強隨即於同日下午5
    時許，持甲○○所交付裝在吸管內之海洛因1包，前往基隆
    市○○路108號彰化銀行前交易，林統強甫將海洛因交給楊
    景仁，並收取楊景仁所交付之1000元，即為警當場查獲，並
    扣得現金1000元及海洛因1包（毛重3.87公克、淨重1.2公克
    、純質淨重0.1公克），復循線於基隆市○○路99巷1號3樓
    「同安旅社」303號房內查獲甲○○，並扣得海洛因8包（毛
    重3.87公克、淨重1.2公克、純質淨重0.1公克）、分裝袋56
    個，及甲○○所有供其施用海洛因之針筒、塑膠鏟各1支。
    甲○○在警方尚未查知其之毒品上源時，即向警方供出其毒
    品上源為周鈺文，且供出周鈺文找其與林統強共同販毒之事
    實，而接受裁判。
二、案經基隆市警察局刑警隊報請臺灣基隆地方法院檢察署檢察
    官偵查起訴。
    理  由
一、訊據被告甲○○對於上開事實坦承不諱，被告為警查獲所採
    尿液呈嗎啡、可待因陽性反應，此有昭信科技股份有限公司
    出具之濫用藥物檢驗報告1紙存卷足參，且有如事實欄一之
    扣案物品足憑佐證，此外，復有臺灣高等法院被告全國前案
    紀錄表一紙存卷足考，本件事證明確，被告係於毒品危害防
    制條例公布施行後，經一次之觀察勒戒完畢而於五年內第三
    犯施用毒品罪者，足堪認定。
二、核被告所為，係犯毒品危害防制條例第十條第一項施用第一
    級毒品罪。其施用前之持有海洛因之低度行為應為施用之高
    度行為所吸收，不另論罪。被告於本件係屬經一次之觀察勒
    戒完畢而於五年內第三犯施用毒品罪者，前已詳述，可見其
    本有施用毒品惡習，其於本件施用海洛因犯行，自係本於包
    括一罪之主觀犯意而為之，應成立包括一罪。被告曾犯如事
    實欄一所述前科，甫於95年4月21日執行完畢，此有臺灣高
    等法院被告前案紀錄表一紙在卷可稽，其於五年內再犯本件
    有期徒刑以上之罪，為累犯，並應依刑法第47條第1項之規
    定加重其刑。被告犯後主動供出毒品上源周鈺文，警方因而
    查獲周鈺文，有周鈺文之前科表、臺灣基隆地方法院檢察署
    檢察官95年度偵緝字第612號、偵字第5429號起訴書各1份附
    卷可稽，是其已符毒品危害防制條例第17條之減刑條件，應
    依該條規定減輕之，並先加後減。爰審酌被告已因施用毒品
    經觀察勒戒而第三犯同罪行、其對毒品顯已具相當之依賴性
    、其施用毒品之期間、頻率、犯罪手段、犯後態度良好等一
    切情狀，量處如主文所示之刑，並諭知易科罰金之折算標準
    。扣案針筒、塑膠鏟各壹支，係被告所有供其施用海洛因之
    工具，業據其供陳明確，應依刑法第三十八條第一項第二款
    規定宣告沒收。
據上論斷，應依刑事訴訟法第二百七十三條之一第一項、第二百
九十九條第一項前段，毒品危害防制條例第十條第一項、第二十
三條第二項、第十七條，刑法第十一條前段、第四十七條第一項
、第四十一條第一項前段、第三十八條第一項第二款，判決如主
文。
本案經檢察官乙○○到庭執行職務
中　　華　　民　　國　　96　　年　　3 　　月　　21　　日
                  刑事第四庭法    官  曾雨明
以上正本證明與原本無異。
對於本件判決如有不服，應於收受送達後10日內，向本院提出上
訴書狀，上訴於臺灣高等法院。
中　　華　　民　　國　　96　　年　　3 　　月　　22　　日
                            書 記 官  王靜敏
附錄法條：
毒品危害防制條例第10條第1項：
施用第一級毒品者，處6月以上5年以下有期徒刑。
